臺灣高等法院臺中分院刑事判決　　　96年度交上訴字第2061號
上　訴　人
即　被　告　甲○○
選任辯護人　辛武律師
上列上訴人因業務過失致死案件，不服臺灣臺中地方法院96年度
交訴字第125號中華民國96年7月4日第一審判決（起訴案號：臺
灣臺中地方法院檢察署96年度偵字第8482號），提起上訴，本院
判決如下：
    主  文
原判決撤銷。
甲○○從事業務之人，因業務上之過失致人於死，處有期徒刑捌
月，減為有期徒刑肆月，如易科罰金，以新台幣壹仟元折算壹日
。
    事　實
一、甲○○受僱於臺中客運股份有限公司擔任大客車司機，乃從
    事駕駛為其業務之人，於民國（下同）九十五年十一月二十
    九日上午六時四十五分許，駕駛車牌號碼120-FC號大客車沿
    台中市○○路由五權路往柳川東路方向行駛，途經台中市○
    ○路與中華路交叉路口時，本應注意行車速度，依速限標誌
    之規定，無速限標誌者，行車時速不得超過五十公里，而依
    當時天候晴，晨間有晨或暮光，路面為柏油、乾燥、無缺陷
    及無障礙物，視距良好，又無不能注意之情形，詎其能注意
    ，竟疏未注意而貿然以時速逾六十五公里速度超速穿越上開
    路口，適有賴吟書騎乘車牌號碼P2K-551號重型機車，亦疏
    未注意應在遵行車道內行駛，沿台中市○○路路邊逆向進入
    上開交叉路口而橫越民權路欲左轉五權路方向行駛，甲○○
    因一時閃煞不及，其所駕上開大客車之右前保險桿遂與賴吟
    書所駕上開機車左側車身發生碰撞，使賴吟書人車倒地，致
    賴吟書受有頭部外傷、顱內出血等傷害，經送醫急救後，因
    顱內出血延至同年十二月八日凌晨一時八分許不治死亡。甲
    ○○則於肇事後打電話向警方報案，而在未經有偵查權之機
    關或公務員發覺為犯嫌前，向到場處理本件車禍之台中市警
    察局第一分局交通分隊警員蔡世杰自首即陳明其為肇事者及
    肇事經過，並接受裁判。
二、案經賴吟書之父丙○○訴請臺灣臺中地方法院檢察署檢察官
    偵查及該署檢察官相驗後簽分偵查起訴。
    理    由
一、訊據被告甲○○對於上開駕車肇事致被害人賴吟書死亡等情
    坦承不諱，核與告訴人即被害人賴吟書之父丙○○指訴之情
    節相符，並有道路交通事故現場圖、道路交通事故調查報告
    表（一）（二）、現場照片十八張、被告所駕上開大客車車
    速紀錄器影本一紙附卷可稽。而被害人賴吟書確因本件車禍
    受有頭部外傷、顱內出血等傷害因顱內出血不治死亡，亦經
    台灣台中地方法院檢察署檢察官督同法醫師相驗屬實，製有
    勘驗筆錄、相驗屍體証明書及驗斷書附卷可憑。按行車速度
    ，依速限標誌之規定，無速限標誌者，行車時速不得超過五
    十公里，道路交通安全規則第九十三條第一項第一款定有明
    文。經查本件被告於前開時地駕駛上開大客車，本應注意遵
    守上開規定，而依當時天候晴，晨間有晨或暮光，路面為柏
    油、乾燥、無缺陷及無障礙物，視距良好，有道路交通事故
    調查報告表（二）附卷可查，又無不能注意之情形，詎其能
    注意，竟疏未注意而貿然以時速逾六十五公里速度超速穿越
    上開路口，因而肇事，致被害人不治死亡，足見被告自有過
    失，雖被害人亦疏未注意應在遵行車道內行駛，而與有過失
    ，惟被告仍難辭過失之責。況本件車禍經送請台灣省台中市
    區車輛行車事故鑑定委員會鑑定結果，亦認被告肇事時車速
    逾六十五公里，被害人則是沿台中市○○路路邊逆向橫越民
    權路擬左轉五權路方向行駛，分別有違道路交通安全規則第
    九十三條第一項第一款、第九十七條第一項第一款之規定，
    有該鑑定委員會分析意見附卷可按，益證被告確有過失，被
    告及其辯護人辯稱：無過失云云，不可採納，又其過失行為
    與被害人死亡間具有相當因果關係。本件事證明確，被告犯
    行堪以認定。至於被告供稱：當時伊行車方向係綠燈，被害
    人係闖紅燈云云，惟因被害人已死亡，又乏其他具體事證可
    資佐憑，尚難僅據被告上開片面供述，遽予認定確係被害人
    闖紅燈，併此敘明。
二、查被告甲○○係臺中客運股份有限公司之大客車司機，此經
    其陳明在卷，乃從事駕駛為其業務之人，則其於前開時地執
    行業務中肇事致人死亡，核其所為，係犯刑法第二百七十六
    條第二項之業務過失致人於死罪。又被告於肇事後打電話向
    警方報案，而在未經有偵查權之機關或公務員發覺為犯嫌前
    ，向到場處理本件車禍之台中市警察局第一分局交通分隊警
    員蔡世杰坦承其為肇事者及肇事經過，並接受裁判，已據被
    告供承在卷，復經證人蔡世杰於偵查中具結證述屬實，核與
    自首要件相符，依法減輕其刑。又中華民國九十六年罪犯減
    刑條例已於九十六年七月十六日生效施行，被告上開犯罪之
    時間，在中華民國九十六年四月二十四日以前，所犯合於減
　　刑規定，應依該條例遞予減刑。原審對於被告論罪科刑，固
　  非無見，但原審未及依中華民國九十六年罪犯減刑條例予以
    減刑，尚有未洽。上訴人即被告以否認過失為由上訴，其上
　　訴雖無理由，但原審判決既有上開違誤，本院自應將原判決
　  撤銷改判。爰審酌被告肇事後迄今尚未與被害人家屬即告訴
    人達成和解賠償損害，及其過失程度，造成無可彌補之結果
    ，被害人家屬所受傷痛程度與其犯後之態度等一切情狀，量
    處如主文第二項所示之刑，及依中華民國九十六年罪犯減刑
    條例予以減刑，並諭知易科罰金之折算標準，以資懲儆。
據上論結，應依刑事訴訟法第三百六十九條第一項前段、第三百
六十四條、第二百九十九條第一項前段，刑法第二百七十六條第
二項、第六十二條前段、第四十一條第一項前段，刑法施行法第
一條之一，中華民國九十六年罪犯減刑條例第二條第一項第三款
、第七條、第九條，判決如主文。
本案經檢察官乙○○到庭執行職務。
中　　華　　民　　國　　96　　年　　10　　月　　9　　日
            刑事第九庭  審判長法　官　陳  筱  珮
                              法　官　趙  春  碧
                              法　官　余  仕  明
上列正本證明與原本無異。
如不服本判決應於收受送達後十日內向本院提出上訴書狀，其未
敘述上訴之理由者並得於提起上訴後十日內向本院補提理由書（
均須按他造當事人之人數附繕本）。
                              書記官  林  玉  惠
中　　華　　民　　國　　96　　年　　10 　 月　　9　   日
